【裁判字號】    95,裁,2772
【裁判日期】    951214
【裁判案由】    聲請停止執行
【裁判全文】
最  高  行  政  法  院  裁  定
                                     95年度裁字第02772號
聲  請  人  丁○○
            丙○○
            乙○○
            己○○
            戊○○
            甲○○
上列聲請人與相對人台北縣政府及臺北縣三重地政事務間因土地
登記事務事件，聲請停止執行，本院裁定如下：
    主  文
聲請駁回。
聲請訴訟費用由聲請人負擔。
    理  由
一、按行政訴訟繫屬中，行政法院認為原處分或決定之執行，將
    發生難於回復之損害，且有急迫情事者，得依職權或依聲請
    裁定停止執行。但於公益有重大影響，或原告之訴在法律上
    顯無理由者，不得為之，行政訴訟法第116條第2項定有明文
    。所謂難以回復之損害，係指其損害不能回復原狀，或不能
    以金錢賠償，或在一般社會通念上，如為執行可認達到回復
    困難之程度而言。
二、本件聲請意旨略謂：本件聲請人日前接獲第三人游福來之陳
    述書副本，始知悉臺北縣政府95年10月14日北府工新字第09
    50664769號函及同日北府工新字第09506647691號公告，指
    游福來所有之土地業經依法完成徵收，並命其於同年11月15
    日前自行遷移土地上之地上物（建物門牌號碼為臺北縣三重
    市○○路○段84巷47號，建物含磚造房屋及附屬鐵架及石綿
    瓦部分），若逾期不為，臺北縣政府及臺北縣三重市公所將
    於同年11月16日起依法強制執行拆除作業。惟前開土地係座
    落於三重都市計畫01-12-47道路工程用地內，前遭臺北縣三
    重地政事務所以不法更正徵收及登記之方式，於92年12月30
    日通知系爭三重市○○○段田心子小段106之20及106之22地
    號二筆土地逕行更正登記為前土地所有權人後，再辦理徵收
    移轉登記為三重市所有，並以之為管理機關，嗣於93年1月6
    日通知聲請人原有之土地所有權狀公告作廢，形同沒收私人
    財產；經游福來與聲請人等共同起訴撤銷違法更正登記處分
    ，由臺北高等行政法院將訴願決定及原處分撤銷（94年度訴
    字第1089號判決），故游福來仍為系爭土地所有權人，其將
    系爭土地於78年間售予聲請人自屬合法，今若遭臺北縣政府
    強制拆除系爭土地上之地上物，將發生難於回復之損害，且
    顯有急迫情事等語。
三、查系爭三重市○○○段田心子小段106之20及106之22地號等
    2筆土地，業經台北縣政府92年12月30日北府地用字第09207
    79646號公告更正徵收（奉內政部92年1月13日台內地字第09
    20060088號函核准），並以92年12月30日北府地用字第0000
    0000003號函通知聲請人等領取補償費（另以同日北府地用
    字第09207796461號函通知需地機關台北縣三重市公所、000
    00000002號函通知台北縣三重地政事務所為更正登記、0000
    0000004號函通知原土地所有權人繳回補償費），台北縣政
    府嗣為繼續執行系爭更正徵收案，乃以95年10月14日北府工
    新字第0950664769號函及同日北府工新字第09506647691號
    公告，請地上物所有權人自行遷移系爭土地上之地上物，否
    則將於95年11月16日起執行強制清除作業等語，有上開各該
    函及公告附卷可稽，依照土地徵收之一貫理論，上開函及公
    告中僅有內政部92年1月13日台內地字第0920060088號核准
    更正徵收函及台北縣政府92年12月30日北府地用字第092077
    96463號發放補償費通知函具有行政處分之性質，其餘函及
    公告均僅為執行更正徵收之事實行為，是聲請人之聲明請求
    裁定停止台北縣政府95年10月14日北府工新字第0950664769
    號函及同日北府工新字第09506647691號公告之執行，惟因
    該函及公告均係執行更正徵收之事實行為，並非行政處分，
    依法不能成為停止執行之標的，是聲請人聲請停止執行之標
    的於法不合，其聲請應予駁回。
四、退步言之，縱認聲請人之真意是聲請停止內政部92年1月13
    日台內地字第0920060088號函及台北縣政府92年12月30日北
    府地用字第09207796463號函之行政處分之執行行為，惟查
    聲請人就上開核准更正徵收函及發放補償費通知均未提起本
    案行政訴訟，聲請人所提起之訴訟係關於更正登記部分，其
    聲明為請求判決訴願決定及原處分（台北縣三重地政事務所
    92年12月30日就坐落臺北縣三重市○○○段田心子小段106-
    20及106-22地號等二筆土地所為之更正登記處分及93年1月6
    日北縣重地登字第0920026069號行政處分）均撤銷，該案雖
    經台北高等行政法院以95年5月25日94年度訴字第1089號判
    決將訴願決定及原處分均撤銷，惟並非本案之訴訟判決，是
    聲請人並無本案訴訟繫屬於本院，與行政訴訟法第116條第2
    項規定「行政訴訟繫屬中」之要件不合，其向本院聲請停止
    執行，亦屬於法不合，應予駁回。
五、依行政訴訟法第104條、民事訴訟法第95條、第78條，裁定
    如主文。
中    華    民    國    95    年    12    月    14    日
                  第四庭審判長法  官  高  啟  燦
                              法  官  黃  璽  君
                              法  官  廖  宏  明
                              法  官  楊  惠  欽
                              法  官  林  樹  埔
以  上  正  本  證  明  與  原  本  無  異
中    華    民    國    95    年    12    月    14    日
                              書記官  吳  玫  瑩


司法院資訊處製作；財團法人民間司法改革基金會備份。
